【裁判字號】    92,易,98
【裁判日期】    920224
【裁判案由】    違反毒品危害防制條例
【裁判全文】
臺灣新竹地方法院刑事判決                            九十二年度易字第九八號
    公  訴  人  臺灣新竹地方法院檢察署檢察官
    被      告  甲○○
右列被告因違反毒品危害防制條例案件，經檢察官提起公訴（九十一年度毒偵字第一
五四五號），本院判決如左：
    主  文
甲○○連續施用第二級毒品，處有期徒刑捌月。
    事  實
一、甲○○前於民國八十八年間，因施用第二級毒品案件，經本院以八十八年度毒聲
    字第二二四號裁定送觀察、勒戒後，因認無繼續施用毒品之傾向，由臺灣新竹地
    方法院檢察署檢察官於八十八年二月二十五日，以八十八年度偵字第一二九八號
    為不起訴處分確定後，甲○○再度施用第二級毒品，經本院以八十八年毒聲字第
    二七二六號裁定送觀察、勒戒後，因認有繼續施用毒品之傾向，再經本院於八十
    九年二月二十五日以八十九年度毒聲字第五八五號裁定令入戒治處所施以強制戒
    治一年，並於八十九年三月十六日，以八十九年度竹東簡字第二七號判決判處有
    期徒刑六月確定，戒治期間，本院經臺灣新竹地方法院檢察署檢察官聲請以八十
    九年度毒聲字第二一二一號裁定停止戒治，所餘戒治期間付保護管束，並於九十
    年二月二十日保護管束期間期滿，其出所後未再施用毒品，本院以此為據，認被
    告前同一施用毒品之犯行判處有期徒刑六月並確定之部分，即無執行其刑之必要
    ，而於九十年四月十七日以九十年度聲字第四００號裁定免其刑之執行確定。然
    其又因施用第二級毒品，經本院以九十年度毒聲字第一二九七號裁定令入戒治處
    所施以強制戒治一年，並經本院以九十年度易字第七○九號判決判處有期徒刑七
    月確定，復因施用第一級毒品，經本院以九十一年度訴字第一九九號判決判處有
    期徒刑九月確定（上述有期徒刑再經本院以九十一年度聲字第一○二五號裁定定
    應執行有期徒刑一年二月，現正執行中），強制戒治部分，則自九十年十一月十
    三日接受強制戒治，嗣因戒治滿三月成效評定為合格，經本院以九十一年度毒聲
    字第七○○號裁定停止戒治，故自九十一年七月三十一日起停止戒治，所餘戒治
    期間付保護管束至九十一年十一月十二日屆滿。詎甲○○仍不知悔改，於上述保
    護管束期間內，另基於概括之犯意，自九十一年九月初某日起，至九十一年九月
    二十五日十八時二十分許回溯九十六小時內之某時止，連續在其位於新竹縣竹東
    鎮○○里○鄰○○路八十八號住處，以將第二級毒品安非他命置於錫箔紙上，其
    下用火燒烤之方法，吸食所產生之煙霧，施用第二級毒品安非他命多次，施用頻
    率不定，嗣於九十一年九月二十五日經警通知採尿，始得知上情。
二、案經新竹縣警察局竹東分局報請臺灣新竹地方法院檢察署檢察官偵查起訴。
    理  由
一、右揭事實，業據被告甲○○於本院審理時坦承不諱，而被告於警訊時所親自採取
    、封緘之尿液，經送驗結果確呈甲基安非他命陽性反應，此有毒品人口到場採尿
    名冊、列管毒品人口尿液檢體採集送驗紀錄表、昭信科技顧問股份有限公司出具
    之濫用藥物陽性檢體檢驗報告各一件在卷可按，核被告之自白應與事實相符，被
    告施用第二級毒品安非他命之犯行堪以認定。另被告前因施用第二級毒品案件，
    經本院以八十八年度毒聲字第二二四號裁定送觀察、勒戒後，因認無繼續施用毒
    品之傾向，由臺灣新竹地方法院檢察署檢察官以八十八年度偵字第一二九八號為
    不起訴處分確定後，再因施用第二級毒品，經本院以八十八年毒聲字第二七二六
    號裁定送觀察、勒戒後，因認有繼續施用毒品之傾向，經本院以八十九年度毒聲
    字第五八五號裁定令入戒治處所施以強制戒治一年，並以八十九年度竹東簡字第
    二七號判決判處有期徒刑六月確定，嗣戒治部分經本院以八十九年度毒聲字第二
    一二一號裁定停止戒治，保護管束期間未再施用毒品，經本院以無執行其刑之必
    要，而以九十年度聲字第四００號裁定免上述六月有期徒刑之執行確定，又因施
    用第二級毒品，經本院以九十年度毒聲字第一二九七號裁定令入戒治處所施以強
    制戒治一年，並經本院以九十年度易字第七○九號判決判處有期徒刑七月確定，
    復因施用第一級毒品，經本院以九十一年度訴字第一九九號判決判處有期徒刑九
    月確定，強制戒治部分，則因戒治滿三月成效評定為合格，經本院以九十一年度
    毒聲字第七○○號裁定停止戒治，所餘戒治期間付保護管束至九十一年十一月十
    二日屆滿等情，亦有台灣新竹地方法院檢察署刑案資料查註紀錄表、台灣高等法
    院被告全國前案紀錄表各一件可按。故被告甲○○另行起意再犯本件連續施用第
    二級毒品之犯行，事證明確，應予依法論科。
二、核被告甲○○所為，係犯毒品危害防制條例第十條第二項之施用第二級毒品罪；
    其持有毒品之低度行為，為施用毒品之高度行為所吸收，不另論罪。所為多次施
    用第二級毒品行為，時間緊接，犯罪構成要件相同，顯係出於概括之犯意為之，
    應依連續犯之規定論以一罪，並依刑法第五十六條規定加重其刑。爰審酌被告一
    再沾染毒品，曾經不起訴處分後再犯，亦經予以強制戒治後停止戒治，由不知自
    制，竟再犯本罪，惟其犯罪後態度良好、坦承犯行等一切情狀，量處如主文所示
    之刑。
據上論斷，應依刑事訴訟法第二百九十九條第一項前段，毒品危害防制條例第十條第
二項，刑法第十一條前段、第五十六條，判決如主文。
本案經檢察官陳榮林到庭執行職務。
中      華      民      國      九十二    年    二      月    二十四    日
                                  臺灣新竹地方法院刑事第二庭
                                      法  官   魏  瑞  紅
右正本證明與原本無異。
如不服本判決，應於判決送達後十日內向本院提出上訴狀( 應附繕本 )，上訴於
臺灣高等法院。
                                      書記官   陳  凰  榆
中      華      民      國      九十二    年    二      月    二十四    日
附錄本案論罪科刑法條全文：
毒品危害防制條例第十條第二項
施用第二級毒品者，處三年以下有期徒刑。


司法院資訊處製作；財團法人民間司法改革基金會備份。
